【裁判字號】    92,易,1735
【裁判日期】    920908
【裁判案由】    違反毒品危害防制條例
【裁判全文】
臺灣臺北地方法院刑事判決                        九十二年度易字第一七三五號
    公  訴  人  臺灣臺北地方法院檢察署檢察官
    被      告  甲○○  男  四.
右列被告因違反毒品危害防制條例案件，經檢察官提起公訴（九十二年度毒偵緝字第
一五四號、九十二年度毒偵緝字第一五五號），本院判決如左：
    主    文
甲○○連續施用第二級毒品，處有期徒刑陸月，如易科罰金，以參佰元折算壹日。扣
案之安非他命貳包（淨重共計零點捌公克），均沒收銷燬之。
    事    實
一、甲○○前因施用第二級毒品安非他命案件，經臺灣板橋地方法院裁定送觀察、勒
    戒後，認無繼續施用毒品之傾向，於民國八十七年九月十一日以八十七年度訴字
    第七二四號刑事判決判處免刑確定。甲○○猶不思悔改，復基於施用第二級毒品
    安非他命之概括犯意，自九十一年七月二十日某時許起九十二年一月二十日晚間
    某時許止（起訴書誤載為九十一年七月二十日下午四時至九十二年一月二十二日
    凌晨零時四十五分許分別採尿前之九十六小時內某時），連續在其位在臺北市○
    ○路○段三一三巷五號五樓住處附近騎樓內施用第二級毒品安非他命多次，期間
    約一個月施用一次。嗣分別於九十一年七月二十日下午二時四十分許，在臺北市
    萬華區○○街十八號為警查獲，並扣得甲○○所有之安非他命一包（淨重０．五
    公克），及於九十二年一月二十一日晚間十一時許，在臺北市○○區○○路與雙
    園街口為警查獲，並扣得甲○○所有之安非他命一包（淨重０．三公克）。嗣經
    本院以九十一年度毒聲字第二六一五號裁定送觀察、勒戒後，認有繼續施用毒品
    之傾向。
二、案經臺北市政府警察局萬華分局及臺北縣政府警察局中和分局報請臺灣臺北地方
    法院檢察署檢察官偵查起訴。
    理    由
一、右揭事實業據被告甲○○於本院審理時供承不諱，且被告為警於九十一年七月二
    十日及九十二年一月二十一日查獲當日所採尿液，經以氣相層析質譜儀檢驗結果
    ，確均呈第二級毒品安非他命陽性反應，有法務部調查局調科壹字第０九一００
    六八九五一０號檢驗通知書正本及台灣檢驗科技股份有限公司九十二年一月二十
    九日濫用藥物尿液檢驗報告（報告編號ＣＨ／二００三／一０三一０）影本各一
    紙附卷可稽；此外，復有第二級毒品安非他命二包（淨重共計０．八公克）扣案
    可資佐證，此亦有臺北市政府警察局萬華分局及臺北縣政府警察局中和分局查獲
    涉嫌毒品危害防制條例毒品初步鑑驗報告單二紙在卷可稽。堪認被告之自白核與
    事實相符。又被告前因施用第二級毒品安非他命案件，經臺灣板橋地方法院裁定
    度訴字第七二四號刑事判決判處免刑確定。復因施用第二級毒品安非他命案件，
    經本院以九十一年度毒聲字第二六一五號裁定送觀察、勒戒戒後，認有繼續施用
    毒品之傾向，有臺灣高等法院被告全國前案紀錄表、上開裁定及臺灣臺北看守所
    附設勒戒處所九十二年七月十一日有無繼續施用毒品傾向證明書等資料在卷足憑
    ，足認被告係於免刑判決確定後，五年內二犯施用第二級毒品安非他命，且經觀
    察勒戒後，認有繼續施用毒品之傾向。本件事證已臻明確，被告右開犯行洵堪認
    定。
二、核被告所為，係犯毒品危害防制條例第十條第二項之施用第二級毒品罪。被告持
    有第二級毒品安非他命之低度行為已為施用之高度行為所吸收，不另論罪。又被
    被告先後多次施用第二級毒品安非他命之行為，時間緊接，所犯係構成要件相同
    之罪名，顯係基於概括犯意反覆為之，為連續犯，依刑法第五十六條之規定，以
    一罪論，並加重其刑。爰審酌被告之犯罪動機、目的、手段、品行、智識程度及
    前已有施用毒品之犯行，並經送觀察、勒戒後，竟又再度施用，顯見其意志力不
    堅，且對身體健康所生之危害，與犯罪後於本院審理時尚能坦承犯行，態度良好
    等一切情狀，量處如主文所示之刑，併諭知易科罰金之折算標準。至扣案之第二
    級毒品安非他命二包（淨重共計０．八公克）係屬第二級毒品，均應依毒品危害
    防制條例第十八條第一項前段之規定，併予宣告沒收銷燬之。至鑑驗所耗用之毒
    品既已滅失，自無庸宣告沒收。
三、至公訴意旨認被告前因違反藥事法案件，經法院判處有期徒刑八月確定，甫於八
    十八年一月十八日執行完畢，其於五年以內再犯本件有期徒刑以上之罪，為累犯
    ，請依刑法第四十七條規定加重其刑等語。經查：本件被告除因違反藥事法經法
    院判處有期徒刑八月外，尚因違反麻醉藥品管理條例案件，經法院判處有期徒刑
    七月，嗣經臺灣高等法院就上開二罪合併定其應執行有期徒刑一年確定，其刑期
    起訖日期自八十七年五月十九日起至八十七年十一月十二日止；另自八十七年十
    一月十三日起至九十三年十一月十一日止，接續執行其違反麻醉藥品管理條例經
    法院判處有期徒刑六年確定之案件；再自九十三年十一月十二日起至九十四年三
    月十六日止，接續執行其違反麻醉藥品管理條例經法院判處有期徒刑六月確定之
    案件；復自九十四年三月十七日起至九十四年九月十六日止，接續執行其妨害自
    由經法院判處有期徒刑六月確定之案件，上開四件案件經縮短刑期後刑期終結日
    期為九十四年七月二日，並於九十年十二月二十八日假釋出監，是堪認被告前揭
    違反藥事法等案件均尚未經執行完畢（見卷附之法務部八十八年三月二日法八八
    檢字第００三七二四號函影本），並經本院調閱臺灣臺北地方法院檢察署八十七
    年度執更字第一五二五號執行卷宗、八十七年度執更字第一五四六號執行卷宗、
    九十二年度執更字第六二一號執行卷宗核閱無訛，並有上揭卷宗影本各一份在卷
    可稽，據此，足認公訴意旨前揭所認被告係於違反藥事法案件經執行完畢後五年
    以內再犯本件有期徒刑以上之罪，為累犯乙節，容有誤會，併此敘明。
據上論斷，應依刑事訴訟法第二百九十九條第一項前段，毒品危害防制條例第十條第
二項、第十八條第一項前段，刑法第十一條、第五十六條、第四十一條第一項前段，
罰金罰鍰提高標準條例第二條，判決如主文。
本案經檢察官黃兆揚到庭執行職務。
中      華      民      國    九十二    年      九      月      八      日
                                臺灣臺北地方法院刑事第七庭
                                    法  官  蔡正雄
右正本證明與原本無異。
如不服本判決，應於判決送達後十日內向本院提出上訴狀（應抄附繕本）。告訴人或
被害人如對於本判決不服者，應具備理由請求檢察官上訴，其上訴期間之計算係以檢
察官收受判決正本之日期為準。
                                    書記官  黃秀琴
中      華      民      國    九十二    年      九      月      八      日
附錄本案論罪科刑所依據之法條：
毒品危害防制條例第十條：
施用第一級毒品者，處六月以上五年以下有期徒刑。
施用第二級毒品者，處三年以下有期徒刑。


司法院資訊處製作；財團法人民間司法改革基金會備份。
